ACORDAO-COMPLETO-2467357

ACÓRDÃO DE RELAÇÃO

ACÓRDÃO DE RELAÇÃO 747/2021 ATA 11/2021 - PLENÁRIO

Acórdão 747/2021-TCU-Plenário
	Os Ministros do Tribunal de Contas da União, reunidos em sessão Plenária, ACORDAM, por unanimidade, com fundamento no art. 27 da Lei 8.443/1992 c/c o art. 218 do Regimento Interno do Tribunal de Contas da União, em dar quitação ao sr. Risvaldo Varjão Oliveira Júnior (XXX.658.945-XX) ante o recolhimento da multa que lhe foi imputada, de acordo com os pareceres emitidos nos autos, observando-se as orientações abaixo:
              Quitação relativa ao subitem 9.2 do Acórdão 2356/2018-TCU-Plenário, sessão de 10/10/2018 
              Valor original da multa: R$ 6.000,00 	             Data de origem da multa: 10/10/2018
              Valor recolhido: R$ 6.175,80          	             Data do recolhimento: 13/9/202019
1. Processo TC-Processo 018.741/2015-0 (TOMADA DE CONTAS ESPECIAL) 
	1.1. Responsáveis: Anabel de Sá Lima Carvalho (XXX.656.635-XX) ; Coofsaúde Cooperativa Feirense de Saúde (07.747.357/0001-87) ; Eugênio Nascimento Ramalho (XXX.347.955-XX) ; João Batista Melo de Carvalho (XXX.178.315-XX) ; Lucas Moura Cerqueira (XXX.948.915-XX) ; Luciano José Andrade de Oliveira (XXX.415.735-XX) ; Pedro Bomfim Varjão (XXX.421.865-XX) ; Risvaldo Varjão Oliveira Júnior (XXX.658.945-XX) ; Thaís Gonçalves Brito (XXX.216.775-XX) 
	1.2. Órgão: Prefeitura Municipal de Jeremoabo/BA; Secretaria da Saúde do Estado da Bahia - Sesab
	1.3. Relator: Ministro Benjamin Zymler
	1.4. Representante do Ministério Público: Procurador Marinus Eduardo De Vries Marsico
	1.5. Unidades técnicas: Secretaria de Controle Externo de Tomada de Contas Especial (SecexTCE) e Secretaria de Gestão de Processos
	1.6. Representação legal: Walquimar Santos Souza Júnior (OAB/BA 32.901) , Carlos Eduardo Guimarães Araújo (OAB/BA 22.978) , Gustavo Peixoto Nunes (OAB/BA 19.877) e Alexandre Oliveira Cardoso (Procurador-Geral do Município) 
	1.7. Determinações/Recomendações/Orientações: 
	1.7.1. deferir o pedido de parcelamento da multa de R$ 3.000,00 aplicada à sra. Thaís Gonçalves Brito (XXX.216.775-XX) por meio do Acórdão 2356/2018-TCU-Plenário, alterado pelo Acórdão 1620/2020-TCU-Plenário, em 36 (trinta e seis) parcelas mensais e consecutivas, com incidência, sobre cada parcela, dos correspondentes acréscimos legais, nos termos do art. 26 da Lei 8.443/1992 e do art. 217 do RITCU;
	1.7.2. alertar a sra. Thaís Gonçalves Brito (XXX.216.775-XX) de que a falta de pagamento de qualquer parcela da multa importará no vencimento antecipado do saldo devedor, e, ainda, da necessidade de encaminhamento dos comprovantes de recolhimento das parcelas a este Tribunal; e
	1.7.3. dar ciência desta deliberação aos responsáveis.

Anabel de Sá Lima Carvalho (XXX.656.635-XX); Coofsaúde Cooperativa Feirense de Saúde (07.747.357/0001-87); Eugênio Nascimento Ramalho (XXX.347.955-XX); João Batista Melo de Carvalho (XXX.178.315-XX); Lucas Moura Cerqueira (XXX.948.915-XX); Luciano José Andrade de Oliveira (XXX.415.735-XX); Pedro Bomfim Varjão (XXX.421.865-XX); Risvaldo Varjão Oliveira Júnior (XXX.658.945-XX); Thaís Gonçalves Brito (XXX.216.775-XX)

BENJAMIN ZYMLER

Walquimar Santos Souza Júnior (OAB/BA 32.901), Carlos Eduardo Guimarães Araújo (OAB/BA 22.978), Gustavo Peixoto Nunes (OAB/BA 19.877) e Alexandre Oliveira Cardoso (Procurador-Geral do Município)

TOMADA DE CONTAS ESPECIAL (TCE)